# 债权未被认定部分应该核销还是作为资本公积增资。

提问人：qq85561410 时间：2022-07-02 07:19:38
股权关系：B是A的全资子公司，B持股C的80%，A持股C的20%
C公司被法院裁定进入破产清算程序，指定了管理人，申报债权，B账面对C应收借款本息 1000 万元，管理人认定 900 万元，A账面对C应收借款本息 2000 万元，管理人认定 1500 万元。后来C公司破产清算转为破产和解，C公司通过股东借款清偿了外部债权人债务，A和B股东方以管理人认定的债权 2400 万元对C公司实施债转股，全部进实收资本，C公司后续恢复正常经营。B公司未被管理人认定的 100 万债权和C未被认定的 500 万债权，这部分应该核销处理，还是作为债务豁免，在债转股方案里作为资本公积对C进行增资？

回答人：chenyiwei
建议需确定管理人未确认这部分债权的原因，据此作出相应处理（例如考虑A、B或者C是否存在前期差错）。

提问人：qq85561410 时间：2022-07-07 22:06:55
未被认定的多数是诉讼时效因素，个别是高出约定利率产生的利息

回答人：chenyiwei
超过诉讼时效的债权建议减值和核销处理；高出约定利率的利息需考虑是否属于前期差错，如不是前期差错则核销处理。